Développeur web junior

PRÉSENTATION

Professionnel rigoureux, fort d'une expérience significative dans les secteurs industriels, je suis actuellement en reconversion dans le développement web. Passionné par la résolution de problématiques techniques et animé par un esprit d'innovation, je souhaite mettre mes compétences au service d'une équipe dynamique et contribuer activement à des projets numériques ambitieux. Désireux d'acquérir de l'expérience dans ce domaine en constante évolution, je suis prêt à relever de nouveaux défis et à continuer d'apprendre au sein d'un environnement collaboratif.

EXPÉRIENCES PROFESSIONNELLE

Formation Développeur web

Openclassrooms | Nevers, Nièvre

mai 2024 - nov. 2024

- · Assurer une veille technologique dans le but de se tenir au courant des évolutions impactant l'activité et de repérer les techniques et outils pertinents en vue de les implémenter dans les projets actuels ou futurs.
- Rendre des sites dynamiques en y intégrant de nombreuses fonctionnalités.
- Développer des applications et des sites dans le respect des standards applicables en veillant à la cohérence technique, à la qualité du code et à son maintien.
- Utiliser langage front-end et back-end pour créer des sites Internet, traiter les images et animations.
- Construire une interface utilisateur ergonomique et qui s'intègre à tous les supports.

Technicien de maintenance Otis | Nevers , Nièvre

nov. 2023 - fev. 2024

- Maintenance préventive des équipements et installations selon le planning (Entretien des équipements)
- Dépannage des équipements sur les sites clients, prestations de maintenance conformes aux exigences de
- Diagnostic de panne, réparation des équipements, changement des pièces défectueuses, réglage des machines.
- Contrôle de conformité des équipements par rapport aux plans et à la documentation technique.

Électromécanicien Biomasses | Saint michel des saints | Canada

mars 2023 - sep. 2023

- Opérations de maintenance préventive sur l'ensemble du site.
- Interventions de maintenance sur des équipements électriques, contrôles de sécurité des installations.
- Tâches spécialisées de soudure, corrections et connexions de câblage.

Technicien Modernisation Otis | Ensisheim, Alsace

mars 2022 - jan. 2023

- Remise aux normes du parc d'ascenseurs : suppression et remplacement des éléments endommagés.
- Installation et vérification des systèmes de sécurité.
- Maîtrise des outils de coupe, de soudure et de percage.
- Lecture et modification de schémas électriques pour adaptation selon les besoins, divers travaux d'ordre électrique.
- Prise en charge et suivi d'un chantier.
- Modernisation et Travaux.

Technicien de maintenance

TK Elevator France | Illzach, Alsace

fev. 2019 - jan. 2023

- Prévention des pannes et des dysfonctionnements en vérifiant régulièrement le bon fonctionnement de l'instrumentation et du matériel grâce à une comparaison minutieuse des données recueillies lors des contrôles avec celles indiquées sur les fiches techniques
- · Remise aux normes du parc d'ascenseurs, suppression et remplacement des éléments endommagés.

Opérateur de montage

Elevadom | Montbéliard, Doubs

nov. 2018 - Jan 2019

- Montage EPMR « Élévateur pour Personnes à Mobilité Réduite »
- · Mise en route et réglage EPMR
- Maintenance des équipements

Apprentissage Électrotechnique

Enedis | Montbéliard, Doubs

août 2016 - août 2018

- Travail intensif sur des systèmes de distribution électrique triphasés de 25000V
- · Travail sous Tension
- Installation de poteaux électriques

Militaire du rang, Armée de Terre

1er RA Bourogne, Doubs

jui. 2012 - dec. 2015

- Mécanicien Char, Poids lourd, VL
- Maintenance et réparation de tous types de véhicules
- Chef d'équipe
- Responsable Magasin d'outillage
- Participation aux combats dans le respect de la stratégie définie par le commandement

Auto-entrepreneur H&D déménagement | Marseille, Bouche du Rhône

jan. 2010 - juin 2012

- Formaliser la relation commerciale en établissant des devis ou en rédigeant des contrats.
- Miser sur la satisfaction clients en respectant les délais et les exigences.
- Effectuer une veille professionnelle dans le secteur afin de maintenir une performance constante.

Martial - Hamcha

Coordonnées



07.63.87.98.97



hamcha.martial@gmail.com



9 place mossé | 58000, Nevers



www.linkedin.com/in/ martial-hamcha



https://magfoxx.github.io/ Mon-portfolio/

Formations

BTS - Développement web

dec. 2024

Openclassrooms - Nevers(58)

Bac Pro -Électrotechnique

août. 2018

CFAI Exincourt - Exincourt(25)

BEP - Maintenance de véhicules automobiles

jan. 2010

Jean Baptiste Dumas - Alès(30)

Compétences

Langage de programation

- HTML5 / CSS3
- JavaScript (ES6+)
- Python (en cours)

Frameworks et Bibliothèques

- · React.js (composants, hooks, gestion d'état)
- Express.is (back-end léger)

Bases de données

• MongoDB (CRUD, gestion des collections)

Concepts et Méthodologies

- Responsive Design (mobilefirst, flexbox, grid)
- Méthodologies Agile / Scrum
- RESTful APIs

Compétences transversales

- Autonomie et apprentissage rapide
- Communication efficace dans un contexte technique